David Serrate

DESENVOLVEDOR FULL STACK

Desenvolvedor a mais de 3 anos, formado em engenharia de software pela Universidade Federal de Mato Grosso do Sul, experiente na criação de sistemas. Proficiente nas tecnologias como React JS, Node.js e SQL. Seguindo as boas práticas de desenvolvimento de software.

contato.davidserrate@gmail.com

- (67) 99167-3073
- in linkedin.com/in/david-gama-dev
- github.com/davidgamaserrate1

EXPERIÊNCIA PROFISSIONAL

Desenvolvedor Full stack

Grupo Card 12/2021 - presente

- Integração entre de sistemas variados, utilizando boa práticas de desenvolvimento. Com ferramentas como NodeJS, HTML, CSS e JavaScript.
- Elaboração de rotinas e processos SQL (jobs, funções, packages PL/SQL Oracle).
- Criação de end-points utilizando NodeJS.
- Análise de requisitos e elaboração de projetos.
- Manutenção e desenvolvimento de novas features em projetos com ferramentas variadas, como Django, Java (Spring boot)

Estagiário de desenvolvimento Integrati 01/2021 - 11/2021

- •Analise, integração e manutenção de sistemas
- Elaboração de rotinas e processos (procedures) no banco de dados.
- Elicitação de requisitos

Estagiário de desenvolvimento EOS Systems 10/2020 - 12/2020

- •Desenvolvimento Front end, utilizando HTML, CSS e JavaScript .
- Correções no back end Java (Spring Boot)

FreeLancer 01/2020 à 09/2020

- Desenvolvimento de sites e landing pages
- Participação em projetos como freelancer.

COMPETÊNCIAS

ReactJS, Redux, HTML, CSS, SEO, Material UI, JavaScript, TypeScript, Node.js, NestJS, Express Js, Python, Java, SQL Oracle PLSQL, PostgreSQL MySQL, NoSQL (MongoDB), Git, GitLab, GitHub, Figma

FORMAÇÃO

Bacharelado em Engenharia de Software

- Universidade Federal de Mato Grosso do Sul
- Concluído 07/2023

CURSOS

HTML5 e CSS3 (32 horas)

Figma: Construindo o layout do site mobile (10hrs) Acessibilidade web : tornando o front-end inclusivo (6 horas)

Arquitetura CSS: descomplicando os problemas (8 horas)

SEO: otimização de sites (8 horas)

Flexbox: posicione elementos na tela (9 horas) Layouts Responsivos: trabalhando com layouts mobile (7 horas)

CSS Grid: simplificando layouts (8 horas) JavaScript para Web: Crie páginas dinâmicas e validação de Formulários(8 horas)

Expressões regulares: capturando textos de forma mágica (12 horas)

PROJETOS

Páginas de Links - https://www.luannadesign.site/

Projeto onde reúne os principais links de contato. Projeto 100% responsivo utilizando React JS, chakra UI.

Delivery - https://david-delivery.vercel.app/

Projeto delivery, onde é possível realizar a seleção de itens do cardápio, adicionar e remover itens do carrinho, e finalizar pedidos com responsividade para web e Mobile, utilizando ReactJS, e Redux para armazenamento de estados.

Dashboard Clientes

https://luana-clientes.vercel.app/

Aplicação de cadastro de clientes e seus respectivos serviços adquiridos, a nível full stack, com desenvolvimento back-end utilizando Express, e mongoDB. E no front-end foi utilizado React JS e Chalra UI, consumindo a API e rotas que foram criados no back-end. E por fim teve seu deploy realizado (back e front-end).

· Landing Page Barbearia

https://bearbearia-alura.vercel.app/

Projeto de apresentação de uma barbearia, seguindo as melhores práticas de SEO, com exibição de vídeo e mapa para localização do estabelecimento.

· Meu portfólio

https://david-serrate-portfolio.vercel.app/

Site onde compartilho minha jornada e skills no mundo do desenvolvimento. Este site é uma vitrine das minhas habilidades, projetos e realizações.